最高法院刑事判決　　　　　　一○○年度台上字第二三八八號
上　訴　人　鄭一法
上列上訴人因妨害性自主案件，不服台灣高等法院高雄分院中華
民國九十九年一月十九日第二審更審判決（九十八度上更(一)字第
一○四號，起訴案號：台灣高雄地方法院檢察署九十五年度偵字
第二三一九號），提起上訴，本院判決如下：
    主  文
上訴駁回。
    理  由
按刑事訴訟法第三百七十七條規定，上訴於第三審法院，非以判
決違背法令為理由，不得為之。是提起第三審上訴，應以原判決
違背法令為理由，係屬法定要件。如果上訴理由書狀並未依據卷
內訴訟資料，具體指摘原判決不適用何種法則或如何適用不當，
或所指摘原判決違法情事，顯與法律規定得為第三審上訴理由之
違法情形，不相適合時，均應認其上訴為違背法律上之程式，予
以駁回。本件上訴人鄭一法上訴意旨略稱：(一)、告訴人指稱遭上
訴人硬拉致手部紅腫、撫摸其背部至臀部及以臉強制貼附其臉部
，則案發當日之診斷必殘留上訴人體液、指紋，但比對告訴人經
檢驗之報告，並無上訴人殘留之體液、指紋，自不能僅憑告訴人
片面之詞獨斷，迫使上訴人承受莫須有之罪名，而因此失業、負
債五年多。告訴人於案發當時詐欺、侵占上訴人租用之電腦，再
向上訴人詐借新台幣（下同）二百元未還。(二)、上訴人聲請原審
，將調閱之現場錄影、錄音光碟複製一份給上訴人，至今毫無回
應。上訴人無現場證人，但調閱之現場錄影光碟，是否看到告訴
人指控之行為？證人張○娟確有聽到告訴人大叫否？無論何人都
會為己之利說謊，真實記錄之現場錄影光碟，原判決竟謂因秒差
之故，不能為有利上訴人之證明，自屬謬論。案發至今，法院均
無對告訴人及證人施以測謊及精神鑑定，怎知其等所言屬實？(三)
、告訴人到上訴人電腦桌旁，告知其當日手臂受傷，且出示給上
訴人看後，動手拿取上訴人之香煙，不慎掉落桌下，其即彎腰撿
取，故腿抬起。上訴人當時絕無硬拉告訴人，告訴人再向上訴人
索取二百元，得手後便速回張○娟座位看錢商談。嗣上訴人與告
訴人蹲在張○娟座位前交談時，上訴人左手僅搭放在告訴人肩膀
，右手在上訴人面前比劃後停頓在右膝處，原判決認上訴人之手
由告訴人背部摸至臀部，錄影光碟上有看到否？若有觸摸，身體
會向後傾斜，錄影光碟有看到上訴人當時身體大幅度後傾？二人
蹲在該處交談，但告訴人告知其不耐蹲，於交談時多次傾靠上訴
人，因當時網咖內電腦播放之喇叭聲響很大，故二人說話距離近
，但還保有十公分之距離。(四)、原審要上訴人至指定之醫院鑑定
，再以上訴人有再犯之危險性，要上訴人接受強制治療，實際上
是變相延長上訴人之刑期，妨害上訴人日後之生計。上訴人與告
訴人並非深交熟識，無法得知其真實姓名及連絡電話、地址，該
如何與告訴人和解？上訴人絕非如檢察官所述，毫無悔意云云。
惟查：原判決綜合全案證據資料，本於事實審法院職權推理之作
用，認定上訴人確有強拉少年甲女（姓名、年籍均詳卷，警卷代
號 000000000）並撫摸其背部至臀部，嗣又以手環勾甲女肩膀，
強拉靠近後，再以臉緊貼甲女臉頰，致甲女心生羞惡之犯行。因
而撤銷第一審之判決，改判論處上訴人成年人連續故意對少年犯
強制猥褻罪刑，並諭知應於刑之執行前令入相當處所施以治療，
其期間至治癒為止，但最長不得逾三年，已詳細說明其採證認事
之理由。所為論斷，亦俱有卷證資料可資覆按。且查：證據之取
捨及證據之證明力如何，由事實審法院依其調查證據所得心證，
本其確信自由判斷，茍不違反經驗法則或論理法則，即難遽指違
法。上訴人在原審就卷附第一審勘驗「○○網路生活館」現場監
視器錄影帶畫面之結果，及財團法人台灣省私立○○仁愛之家附
設○○醫院（下稱○○醫院）之精神鑑定報告書，於經分別提示
並告以要旨後，均陳稱「沒有意見」（見更(一)卷第四八頁），復
於審判長行言詞辯論前，詢以「尚有何證據請求調查？」時，亦
答稱：「無」（見前引卷第四九頁）。則原審踐行證據調查程序
後，依憑甲女於偵查中及第一審之證言，張○娟在偵查中之證詞
，第一審勘驗「○○網路生活館」現場監視器錄影帶畫面之筆錄
（見一審卷第五九頁），○○醫院精神鑑定報告書（見更(一)卷第
三八至四十頁），據以判斷上訴人確有對甲女為前揭之猥褻，暨
其具再犯中度危險，有令入相當處所施以強制治療之必要。此係
事實審法院採證認事之職權行使，難謂有違反證據法則、判決不
備理由，或應於審判期日調查之證據而未予調查之情形。茲上訴
意旨就原審之論斷，究有何違背經驗法則或論理法則之情形，並
未依據卷內資料具體指摘，徒以甲女身上未殘留上訴人之指紋、
體液，錄影光碟無其撫摸甲女之畫面，不能據為不利上訴人之認
定云云，執以指摘原判決違法，係以片面之自我說詞，對原審採
證認事之適法職權行使，並已於理由內說明之事項，漫事指摘，
自非適法之第三審上訴理由。而無辯護人之被告，依刑事訴訟法
第三十三條第二項前段規定，於審判中僅得預納費用請求付與卷
內筆錄之影本，自不得請求付與卷內筆錄以外之文書等證物。上
訴意旨，以原審未付與上訴人關於「○○網路生活館」現場監視
器錄影畫面之複製光碟，指稱原判決違法，即顯非依據卷內資料
執為指摘之合法第三審上訴理由。其餘上訴意旨所執各詞，核屬
就與犯罪構成要件無涉之枝節，漫為單純之事實上爭辯，依首開
說明，亦難認係適法之第三審上訴理由。其上訴違背法律上之程
式，應予駁回。
據上論結，應依刑事訴訟法第三百九十五條前段，判決如主文。
中    華    民    國  一○○  年    五    月   十二   日
                      最高法院刑事第四庭
                          審判長法官  謝  俊  雄  
                                法官  陳  世  雄  
                                法官  魏  新  和  
                                法官  徐  文  亮  
                                法官  吳  信  銘  
本件正本證明與原本無異
                                      書  記  官  
中    華    民    國  一○○  年    五    月   十六   日
                                                      Ｑ